臺灣臺北地方法院民事簡易判決
110年度北簡字第19003號
原      告  國泰世紀產物保險股份有限公司

法定代理人  陳萬祥
訴訟代理人  張簡婷
被      告  黃福榮

上列當事人間請求損害賠償事件，本院於民國111年2月9日言詞
辯論終結，判決如下：
　　主　　　文
被告應給付原告新臺幣254,846元，及自民國110年4月23日起至
清償日止，按年息百分之5計算之利息。
原告其餘之訴駁回。
訴訟費用新臺幣3,750元，由被告負擔其中新臺幣2,775元，餘由
原告負擔。
本判決第一項得假執行。被告如以新臺幣254,846元為原告預供
擔保後，得免為假執行。
　　事實及理由
壹、程序事項：
一、按因侵權行為涉訟者，得由行為地之法院管轄；民事訴訟法
    第15條第1項定有明文。查本件侵權行為地在臺北市中山區
    ，本院自有管轄權，先予敘明。
二、被告經合法通知，未於言詞辯論期日到場，核無民事訴訟法
    第386條所列各款情事，爰依原告之聲請，准由其一造辯論
    而為判決。
貳、實體部分：
一、原告起訴主張略以：被告於民國109年6月25日下午12時20分
    許，駕駛車牌號碼000-0000號計程車，行經臺北市中山區市
    民大道2段與長安西路1段52巷口，因未注意保持行車安全距
    離之疏失與原告承保、訴外人王瑤芬所有、訴外人劉佳軒駕
    駛之車牌號碼000-0000號自小客車（下稱系爭車輛）發生碰
    撞，致系爭車輛損壞。系爭車輛經送廠修復，支出必要修復
    費用新臺幣（下同）345,218元，其中工資49,071元、烤漆5
    1,237元、零件244,910元，原告已依約賠付被保險人，並依
    保險法第53條第1項規定取得代位求償權。爰依侵權行為損
    害賠償之法律關係請求等語，並聲明：被告應給付原告345,
    218元，及自起訴狀繕本送達翌日起至清償日止，按年息5%
    計算之利息。
二、被告未於言詞辯論期日到場，亦未提出書狀作何聲明陳述。
三、本院之判斷：
　㈠原告主張被告於上開時、地駕駛車牌號碼000-0000號計程車
    ，與原告承保、訴外人王瑤芬所有、劉佳軒駕駛之系爭車輛
    發生碰撞，致系爭車輛受損等情，業據原告提出理賠計算書
    、道路交通事故當事人登記聯單、車損照片等件影本為證（
    卷第13-15頁、第31-37頁），並經本院依職權向臺北市政府
    警察局交通警察大隊調取本件事故相關資料核閱屬實（卷第
    47-63頁），而被告經本院合法通知，未於言詞辯論期日到
    場，復未提出書狀答辯供本院斟酌，依民事訴訟法第280條
    第3項準用同條第1項規定，視同自認，自堪信原告之主張為
    真正。
　㈡按汽車行駛時，駕駛人應注意車前狀況及兩車並行之間隔，
    並隨時採取必要之安全措施；道路交通安全規則第94條第3
    項前段定有明文。次按因故意或過失，不法侵害他人之權利
    者，負損害賠償責任；汽車、機車或其他非依軌道行駛之動
    力車輛，在使用中加損害於他人者，駕駛人應賠償因此所生
    之損害，但於防止損害之發生，已盡相當之注意者，不在此
    限；被保險人因保險人應負保險責任之損失發生，而對於第
    三人有損失賠償請求權者，保險人得於給付賠償金額後，代
    位行使被保險人對於第三人之請求權；但其所請求之數額，
    以不逾賠償金額為限；為民法第184條第1項前段、第191條
    之2、保險法第53條第1項所明定。查被告駕駛車輛行經肇事
    地點，疏未注意保持安全距離，與原告承保、訴外人劉佳軒
    駕駛之系爭車輛發生碰撞而肇事，被告對於防止損害之發生
    顯未盡相當之注意，就本件交通事故之發生自有過失。又原
    告已依保險契約給付系爭車輛之修復費用後，自得依上開法
    律規定代位行使對被告之損害賠償請求權。
　㈢次按不法毀損他人之物者，被害人得請求賠償其物因毀損所
    減少之價額；民法第196條定有明文。又依民法第196條請求
    賠償物被毀損所減少之價額，得以修復費用為估定之標準，
    但以必要者為限（例如︰修理材料以新品換舊品，應予折舊
    ），有最高法院77年度第9次民事庭會議決議可資參照。查
    原告承保之系爭車輛因本件車禍支出修理費用345,218元，
    其中工資49,071元、烤漆51,237元、零件244,910元，有新
    凱汽車股份有限公司出具之保險估價單與統一發票在卷可稽
    （卷第17-27頁），系爭車輛之修理，既以新零件更換被毀
    損之舊零件，自應將折舊予以扣除。系爭車輛於108年6月出
    廠，至109年6月25日事故發生止，已出廠1年，有系爭車輛
    行車執照為證（卷第29頁），按行政院所頒佈之固定資產耐
    用年數表及固定資產折舊率表規定非運輸業用自用小客車之
    耐用年數為5年，依定率遞減法每年折舊千分之369，系爭車
    輛修復費用中零件部分扣除如附表所示折舊金額後為154,53
    8元，加計工資與烤漆費用共254,846元，屬必要之修理費用
    ，原告就此部分之請求，應予准許。
　㈣末按遲延之債務，以支付金錢為標的者，債權人得請求依法
    定利率計算之遲延利息；應付利息之債務，其利率未經約定
    ，亦無法律可據者，週年利率為百分之五；給付無確定期限
    者，債務人於債權人得請求給付時，經其催告而未為給付，
    自受催告時起，負遲延責任，其經債權人起訴而送達訴狀，
    或依督促程序送達支付命令，或為其他相類之行為者，與催
    告有同一效力；民法第233條第1項前段、第203條、第229條
    第2項有明文規定。準此，原告請求被告給付自起訴狀繕本
    送達翌日即110年4月23日（卷第43頁）起至清償日止，按年
    息5%計算之利息，於法並無不合，應予准許。
　㈤綜上所述，原告依侵權行為損害賠償之法律關係，請求被告
    給付原告254,846元，及自110年4月23日起至清償日止，按
    年息5%計算之利息，為有理由，應予准許。逾此範圍之請求
    則屬無據，應予駁回。
四、本件原告勝訴部分係就民事訴訟法第427條第1項訴訟適用簡
    易程序所為被告敗訴判決，依同法第389條第1項第3款規定
    ，應依職權宣告假執行。並依同法第392條第2項規定，依職
    權宣告被告如以主文第4項所示金額為原告預供擔保後，得
    免為假執行。
五、訴訟費用負擔之依據：民事訴訟法第79條。本件訴訟費用額
    ，依後附計算書確定如主文所示之金額。
中　　華　　民　　國　　111 　年　　2 　　月　　23　　日
　　　　　　　　　臺灣臺北地方法院臺北簡易庭
　　　　　　　　　　　　　　　法　官　蔡玉雪
以上為正本係照原本作成。
如不服本判決，應於判決送達後20日內向本庭提出上訴狀，並按
他造當事人之人數附繕本；如委任律師提起上訴者，應一併繳納
上訴審裁判費。
中　　華　　民　　國　　111 　年　　2 　　月　　23　　日
　　　　　　　　　　　　　　　書記官　陳黎諭
計   算   書：
項　　　　目 金額（新臺幣） 備　　註 第一審裁判費 3,750元 原告部分勝訴，故訴訟費用中2,775元由被告負擔，其餘975元由原告負擔。 合　　　　計 3,750元  
附表（零件折舊計算式，元以下四捨五入）：
第一年折舊：244,910×0.369＝90,372元；
折舊後殘值：244,910－90,372＝154,538元。